【裁判字號】    92,易,499
【裁判日期】    921016
【裁判案由】    違反毒品危害防制條例
【裁判全文】
台灣新竹地方法院刑事判決                          九十二年度易字第四九九號
    公  訴  人  臺灣新竹地方法院檢察署檢察官
    被      告  甲○○
右列被告因違反毒品危害防制條例案件，經檢察官提起公訴（九十二年度毒偵字第七
０九號），本院依簡式審判程序判決如左：
    主      文
甲○○施用第二級毒品，累犯，處有期徒刑柒月。
    事      實
一、甲○○前因違反麻醉藥品管理條例案件，經本院以八十七年度易字第一四號判處
    有期徒刑七月確定，於民國八十八年二月一日縮短刑期執行完畢。詎甲○○仍不
    知悔改，又因施用第二級毒品安非他命案件，經本院以八十八年度毒聲字第一五
    六二號裁定送觀察勒戒後，認無繼續施用毒品之傾向，由臺灣新竹地方法院檢察
    署檢察官於八十八年十月二十日，以八十八年度偵字第五一九二號、八十八年度
    毒偵字第四六四號為不起訴處分確定。其復因施用第二級毒品安非他命案件，經
    本院以八十九年度毒聲字第一０八八號裁定送觀察勒戒後，認有繼續施用毒品之
    傾向，由本院以八十九年度毒聲字第一八九０號裁定令入戒治處所施以強制戒治
    一年，而其該次非法施用第二級毒品安非他命刑事案件，並經本院以八十九年度
    易字第一０三二號判處有期徒刑八月確定，嗣其前開強制戒治執行滿三月後，經
    戒治所認無繼續戒治之必要，乃報由檢察官聲請本院以九十年度毒聲字第四八號
    裁定停止戒治出所，所餘期間付保護管束，詎甲○○竟於保護管束期間，再次施
    用第一、二級毒品，經撤銷停止戒治，入所繼續執行前開強制戒治，迄至九十年
    十一月二十日戒治期滿止，而其該次施用第一、二級毒品之刑事案件，亦經本院
    以九十年度訴字第四一一號判決應執行有期徒刑一年二月確定。惟甲○○仍未戒
    除毒癮，復另基於施用第二級毒品安非他命之犯意，於前開違反毒品危害防制條
    例刑事案件假釋出監付保護管束期間（保護管束期間自九十二年四月二十五日起
    至九十二年八月三十一日止）之九十二年六月三日某時許，在新竹縣湖口鄉某廢
    棄工寮內，以將安非他命置於玻璃球內，再以火燒烤吸取煙霧方式，非法施用第
    二級毒品安非他命一次，迨於九十二年六月五日，經臺灣新竹地方法院檢察署觀
    護人以甲○○為受保護管束人，而通知其到案採集尿液送驗結果，呈安非他命類
    毒品陽性反應，始得悉上情。而甲○○本次施用第二級毒品部分，經檢察官聲請
    後，經由本院以九十二年毒聲字第六一七號裁定令入戒治處所施以強制戒治一年
    。
二、案經臺灣新竹地方法院檢察署觀護人報告臺灣新竹地方法院檢察署檢察官偵查起
    訴。
    理      由
一、被告甲○○於右揭時、地施用第二級毒品安非他命一次之事實，業據其於本院審
    理時坦承不諱，且被告於假釋出監付保護管束期間之九十二年六月五日，經臺灣
    新竹地方法院檢察署觀護人通知其到案所採集之尿液，經送請臺灣檢驗科技股份
    有限公司檢驗結果，亦呈甲基安非他命陽性反應，此有臺灣新竹地方法院檢察署
    受保護管束人（被告）尿液檢體監管紀錄表及臺灣檢驗科技股份有限公司濫用藥
    物尿液檢驗報告書各一件附卷可憑，足認被告自白非法吸用第二級毒品安非他命
    與事實相符，堪可採信。
二、又被告前因施用第二級毒品安非他命案件，經本院以八十八年度毒聲字第一五六
    二號裁定送觀察勒戒後，認無繼續施用毒品之傾向，經臺灣新竹地方法院檢察署
    檢察官於八十八年十月二十日，以八十八年度偵字第五一九二號、八十八年度毒
    偵字第四六四號為不起訴處分確定。其復因施用第二級毒品安非他命案件，經本
    院以八十九年度毒聲字第一０八八號裁定送觀察勒戒後，認有繼續施用毒品之傾
    向，由本院以八十九年度毒聲字第一八九０號裁定令入戒治處所施以強制戒治一
    年，而其該次非法施用第二級毒品安非他命刑事案件，並經本院以八十九年度易
    字第一０三二號判處有期徒刑八月確定，嗣其前開強制戒治執行滿三月後，經戒
    治所認無繼續戒治之必要，乃報由檢察官聲請本院以九十年度毒聲字第四八號裁
    定停止戒治出所，所餘期間付保護管束，詎甲○○竟於保護管束期間，再次施用
    第一、二級毒品，經撤銷停止戒治，入所繼續執行前開強制戒治，迄至九十年十
    一月二十日戒治期滿止，而其該次施用第一、二級毒品之刑事案件，亦經本院以
    九十年度訴字第四一一號判決應執行有期徒刑一年二月確定。復被告本次施用第
    二級毒品犯行，亦經本院以九十二年毒聲字第六一七號裁定令入戒治處所施以強
    制戒治一年等情，有臺灣新竹地方法院檢察署八十八年度偵字第五一九二號及八
    十八年度毒偵字第四六四號不起訴處分書、本院八十九年度毒聲字第一八九０號
    裁定、八十九年度易字第一０三二號判決、九十年度毒聲字第四八號裁定、九十
    年度訴字第四一一號判決、九十年度毒聲字第九二七號裁定及九十二年度毒聲字
    第六一七號裁定、臺灣新竹地方法院檢察署刑案查註紀錄表及臺灣高等法院被告
    全國前案紀錄表各一份在卷可憑。是以，本件事證明確，被告三犯以上施用毒品
    之犯行堪予認定，應予依法論科。
三、核被告所為，係犯毒品危害防制條例第十條第二項之施用第二級毒品罪。其持有
    第二級毒品之低度行為應為施用第二級毒品之高度行為所吸收，不另論罪。又被
    告前因違反麻醉藥品管理條例案件，經本院以八十七年度易字第一四號判處有期
    徒刑七月確定，於八十八年二月一日縮短刑期執行完畢，有臺灣新竹地方法院檢
    察署八十六年度執字第三三三二號、八十七年度執字第七六三號執行指揮書、臺
    灣新竹地方法院檢察署刑案查註紀錄表及臺灣高等法院被告全國前案紀錄表各乙
    份在卷可佐，其於五年以內再犯本件有期徒刑以上之罪，為累犯，應依刑法第四
    十七條規定加重其刑。爰審酌安非他命毒品，危害施用者之神經中樞，使施用者
    產生幻聽及幻想之症狀，對施用者之健康產生不良影響，且被告前經強制戒治後
    ，仍不思改進，戒斷，足見其自制力薄弱，惟念其所為僅戕害自身身心健康，並
    其犯罪手段、情節及所生危害尚非重大，暨其犯罪後坦認犯行，態度良好等一切
    情狀，量處如主文所示之刑。
據上論斷，應依刑事訴訟法第二百七十三條之一第一項、第二百九十九條第一項前段
，毒品危害防制條例第十條第二項，刑法第十一條前段、第四十七條，判決如主文。
本案經檢察官乙○○到庭執行職務。
中      華      民      國    九十二    年      十      月     十六     日
                                臺灣新竹地方法院刑事第三庭
                                    法  官   高  敏  俐
右正本證明與原本無異。
如不服本判決，應於判決送達後十日內向本院提出上訴狀（應附繕本）。
                                    書記官   賴  寶  合
中      華      民      國    九十二    年      十      月     十六     日
附錄本案論罪科刑法條：
毒品危害防制條例第十條第二項
施用第二級毒品者，處三年以下有期徒刑。


司法院資訊處製作；財團法人民間司法改革基金會備份。
